【裁判字號】    98,易,130
【裁判日期】    981130
【裁判案由】    毒品危害防制條例
【裁判全文】
臺灣宜蘭地方法院刑事判決               98年度易字第130號
公  訴  人  臺灣宜蘭地方法院檢察署檢察官
被      告  乙○○
上列被告因違反毒品危害防制條例案件，經檢察官提起公訴（98
年度毒偵字第14號），本院判決如下：
    主  文
乙○○施用第二級毒品，累犯，處有期徒刑玖月。
    犯罪事實
一、乙○○前因施用毒品案件，經觀察、勒戒後，認有繼續施用
    毒品之傾向，經本院裁定令入戒治處所施以強制戒治1年，
    並於民國92年11月28日停止戒治出所後，經臺灣宜蘭地方法
    院檢察署檢察官以93年度戒毒偵字第8號為不起訴處分確定
    。嗣因施用毒品案件，經本院以94年度易字第3號、94年度
    易字第392號判處有期徒刑10月、6月確定，於95年11月10日
    縮短刑期假釋，於95年12月21日保護管束期滿，以已執行論
    。其於上開強制戒治執行完畢5內再犯上開施用毒品罪，並
    經法院科刑處罰後，詎其仍不知悔改，復基於施用第二級毒
    品甲基安非他命之犯意，於97年7月18日21時20分許，為警
    採尿回溯96小時內某時，在不詳處所，施用甲基非他命1次
    ，嗣於97年7月18日20時10分許，因竊盜案件在宜蘭縣三星
    鄉○○路○段262巷8號為警查獲，經採尿送驗呈安非他命類
    陽性反應，始悉上情。
二、案經宜蘭縣政府警察局三星分局報告臺灣宜蘭地方法院檢察
    署檢察官偵查起訴。
    理  由
一、本件被告之供述及被告以外之人於審判外之陳述暨相關筆錄
    、書證（以下所引據者），檢察官、被告均未於本案言詞辯
    論終結前聲明異議。本院審酌該等陳述、筆錄、書證作成時
    之情況，亦無何等違背刑事訴訟程序或顯不可信之情形，倘
    以之作為本案認定犯罪事實之基礎，尚屬適當，爰依刑事訴
    訟法第156條第1項、第159條之5等規定，認均具有證據能力
    ，合先敘明。
二、訊據被告矢口否認犯行，辯稱：未施用第二級毒品甲基安非
    他命，但有向志成健保藥局購買「晟德甘草止咳水」服用，
    可能係因此尿液中驗有有甲基安非他命成分云云。惟查：
（一）被告於96年7月18日21時20分許經警採集之尿液，經送慈
      濟大學濫用藥物檢驗中心以「EIA酵素免疫分析法」作初
      步檢驗，並以「GC/MS氣相層析/質譜儀法」作確認檢驗之
      結果，均呈甲基安非他命陽性反應，此有該中心檢驗總表
      、宜蘭縣政府警察局三星分局毒品犯罪嫌疑人尿液採驗作
      業管制紀錄附卷可證（詳警卷第15、14頁），足證其有於
      採尿前96小時內某時施用甲基安非他命之事實。
（二）被告辯稱可能係服用向志成健保藥局購得之「晟德甘草止
      咳水」服用，導致尿液中驗有甲基安非他命成分云云。但
      查證人即志成健保藥局負責人甲○○於審理中證稱：被告
      僅於98年8、9月間，向伊買過1瓶「晟德甘草止咳水」，
      97年間被告不曾去伊店內買過等語（詳本院卷第84、85
      頁），是被告所辯於案發前有向志成健保藥局購買「晟德
      甘草止咳水」服用云云，已有不實。
（三）況該「晟德甘草止咳水」係經行政院衛生署許可之藥品，
      此有行政院衛生署藥品許可證，業經本院調閱本院98年度
      易字第147號卷查明（詳該號卷二第13頁）；而經行政院
      衛生署核准之市售成藥及處分藥，均不含安非他命、甲基
      安非他命、MDMA或MDA等毒品成分，亦迭經行政院衛生署
      管制藥品管理局92年8月21日管檢字第0920006729號函、9
      2年10月17日管檢字第0920008583號函說明在卷（詳同上
      號卷一第119至120頁），被告自無因服用行政院衛生署許
      可之「晟德甘草止咳水」而驗得尿液中甲基安非他命陽性
      反應情況，是被告上開所辯無足採信。
（四）被告前因施用毒品案件，經觀察、勒戒後，認有繼續施用
      毒品之傾向，經本院裁定令入戒治處所施以強制戒治1年
      ，並於92年11月28日停止戒治出所後，經臺灣宜蘭地方法
      院檢察署檢察官以93年度戒毒偵字第8號為不起訴處分確
      定。嗣因施用毒品案件，經本院以94年度易字第3號、94
      年度易字第392號判處有期徒刑10月、6月確定，於95年11
      月10日縮短刑期假釋，於95年12月21日保護管束期滿，以
      已執行論，有被告之臺灣高等法院被告前案紀錄表乙份可
      佐。綜上所述，本件事證已臻明確，被告辯解各語咸無可
      採，犯行堪以認定，應予依法論科。
三、核被告所為，係犯毒品危害防制條例第10條第2項之施用第
    二級毒品罪。其施用毒品前持有毒品之低度行為，為施用毒
    品之高度行為所吸收，不另論罪。被告有如犯罪事實欄所載
    之科刑及刑之執行情形，有臺灣高等法院被告前案紀錄表可
    稽，其前受有期徒刑執行完畢，5年內故意再犯本件有期徒
    刑以上之罪，為累犯，應均依刑法第47條第1項規定，加重
    其刑。爰審酌被告經觀察、勒戒、強制戒治及徒刑之執行後
    ，仍再犯相同罪行，顯見意志不堅，且犯後否認犯行，顯無
    悔意，態度非佳，惟念其犯罪係戕害自身，尚未害及他人，
    所犯情節非重等一切情狀，量處如主文所示之刑，以資懲儆
    。
據上論斷，應依刑事訴訟法第299條第1項前段，毒品危害防制條
例第10條第2項，刑法第11條前段、第47條第1項，判決如主文。
本案經檢察官陳嘉瑜到庭執行職務。
中    華    民    國    98    年    11    月    30    日
                  刑事第二庭法  官  張育彰
以上正本證明與原本無異
如不服本判決應於收受本判決後10日內向本院提出上訴書狀，並
應敘述具體理由。若未敘述理由者，應於上訴期間屆滿後20日內
向本院補提理由書狀(均須按他造當事人之人數附繕本)。
                            書記官  陳靜宜
中    華    民    國    98    年    11    月    30    日
附錄本案論罪科刑法條:
毒品危害防制條例第10條第2項
施用第二級毒品者，處3年以下有期徒刑。


司法院資訊處製作；財團法人民間司法改革基金會備份。
